---
title: "boxplots_counts_crassphage"
date: "17.03.2022"
output:
  pdf_document: default
---

```{r setup, include=FALSE}
knitr::opts_chunk$set(echo = TRUE, warning = FALSE, message = FALSE)
library("optparse")
library("ggplot2")
library("reshape")
require("gridExtra")
library("ggpubr")
library("ggh4x")
library("dplyr")
library("rstatix")

```

# Nueva tabla
## Todas las muestras, comparando las medias
Nota: el punto negro es la media

```{r, echo=FALSE}
# Data input
table <- read.table(file = "boxplots_table.txt",
                    sep = "\t",
                    header = TRUE,
                    check.names = FALSE)

p_value <- list(c("NW", "O"),
                c("O", "OMC"),
                c("NW", "OMC"))

table <- melt(table,
              id.vars=c("sample", "group"))

# boxplot mean
theme_set(theme_bw())
boxplot_mean <- ggplot(data = table,
                  aes(y = value,
                      x = group,
                      color = group)) +
  geom_boxplot(aes(color = group)) +
  geom_point(aes(color = group),
             size = 1,
             shape = 21,
             position = position_jitterdodge()) +
  stat_summary(fun.y="mean",
               color="black") +
  stat_compare_means(comparisons = p_value,
                     method = "wilcox.test",) +
  labs(x="", 
       y="Abundance", 
       title="Host crassphage") +
  theme(legend.position = "none",
        axis.text.x = element_text(angle = 90,
                                   hjust = 1,
                                   vjust = 0.5,
                                   size = 6),
        plot.title = element_text(face = "bold",
                                  hjust = 0.5),
        strip.text.x = element_text(size = 6))

boxplot_mean

```

\newpage

## Comparando las medianas
Nota: es complicado poner la estadística dentro del boxplot, así que lo tuve que dejar afuera. El punto rojo es la mediana

```{r, echo=FALSE}
# boxplot_median
library(rcompanion)
stat.test <-  pairwiseMedianTest(value ~ group,
             data  = table,
             exact = FALSE)

knitr::kable(stat.test)

boxplot_median <- ggplot(data = table,
                  aes(y = value,
                      x = group,
                      color = group)) +
  geom_boxplot(aes(color = group)) +
  geom_point(aes(color = group),
             size = 1,
             shape = 21,
             position = position_jitterdodge()) +
  stat_summary(fun.y="median",
               color="red") +
  labs(x="", 
       y="Abundance", 
       title="Host crassphage") +
  theme(legend.position = "none",
        axis.text.x = element_text(angle = 90,
                                   hjust = 1,
                                   vjust = 0.5,
                                   size = 6),
        plot.title = element_text(face = "bold",
                                  hjust = 0.5),
        strip.text.x = element_text(size = 6))

boxplot_median
```

\newpage

## Sin la muestra 152, comparando las medias
Nota: el punto negro es la media

```{r, echo=FALSE}
# Data input
table <- read.table(file = "boxplots_table_wo152.txt",
                    sep = "\t",
                    header = TRUE,
                    check.names = FALSE)

p_value <- list(c("NW", "O"),
                c("O", "OMC"),
                c("NW", "OMC"))

table <- melt(table,
              id.vars=c("sample", "group"))

# boxplot mean
theme_set(theme_bw())
boxplot_mean <- ggplot(data = table,
                  aes(y = value,
                      x = group,
                      color = group)) +
  geom_boxplot(aes(color = group)) +
  geom_point(aes(color = group),
             size = 1,
             shape = 21,
             position = position_jitterdodge()) +
  stat_summary(fun.y="mean",
               color="black") +
  stat_compare_means(comparisons = p_value,
                     method = "wilcox.test",) +
  labs(x="", 
       y="Abundance", 
       title="Host crassphage") +
  theme(legend.position = "none",
        axis.text.x = element_text(angle = 90,
                                   hjust = 1,
                                   vjust = 0.5,
                                   size = 6),
        plot.title = element_text(face = "bold",
                                  hjust = 0.5),
        strip.text.x = element_text(size = 6))

boxplot_mean

```

\newpage

## Comparando las medianas
Nota: es complicado poner la estadística dentro del boxplot, así que lo tuve que dejar afuera. El punto rojo es la mediana

```{r, echo=FALSE}
# boxplot_median
library(rcompanion)
stat.test <-  pairwiseMedianTest(value ~ group,
             data  = table,
             exact = FALSE)

knitr::kable(stat.test)

boxplot_median <- ggplot(data = table,
                  aes(y = value,
                      x = group,
                      color = group)) +
  geom_boxplot(aes(color = group)) +
  geom_point(aes(color = group),
             size = 1,
             shape = 21,
             position = position_jitterdodge()) +
  stat_summary(fun.y="median",
               color="red") +
  labs(x="", 
       y="Abundance", 
       title="Host crassphage") +
  theme(legend.position = "none",
        axis.text.x = element_text(angle = 90,
                                   hjust = 1,
                                   vjust = 0.5,
                                   size = 6),
        plot.title = element_text(face = "bold",
                                  hjust = 0.5),
        strip.text.x = element_text(size = 6))

boxplot_median
```